臺灣臺中地方法院刑事判決　　　　　　　96年度易緝字第53號
公　訴　人　臺灣臺中地方法院檢察署檢察官
被　　　告　丁○○
　　　　　　　　　　國民
上列被告因詐欺案件，經檢察官提起公訴（95年度偵字第463號
），被告於準備程序中就被訴事實為有罪之陳述，經本院合議庭
裁定改行簡式審判程序審理後，判決如下：
    主    文
丁○○共同連續行使偽造私文書，足以生損害於公眾及他人，處
有期徒刑陸月，如易科罰金，以銀元佰元即新台幣玖百元折算
壹日。如附表一編號４、９、１０、11.以及附表二編號２、３所示
之印文暨其所屬之印章，均沒收。
    事    實
一、緣丁○○自民國九十二年七月間起至九十三年三月間止，受
    雇於真實姓名、年籍不詳，自稱「張國民」之成年男子，於
    中國時報等報紙刊登代辦信用卡之廣告，以招徠不特定人士
    前往臺中市○○○路一六九號辦理信用卡。丁○○與該「張
    國民」之人，明知如附表一、二、三所示之謝明忠、熊榮華
    、吳世鴻、李源雄、蔡國鐘、戴科譽（以上均為緩起訴處分
    ）及謝益豐、劉清源、游政道、徐圓滿、董桂林、陳淑娟、
    王德輝、陳和（以上均通緝中）、林文進（另為不起訴處分
    ）等人均屬債信不良但欲辦理信用卡之人，竟為使前開因見
    廣告以電話聯絡前往該址之人得以順利辦理信用卡以預借現
    金（而每一申請人經核卡向安信公司預借現金之後，丁○○
    可抽取核准消費貸款額度之8%作為代價），竟與「張國民」
    、如附表一、二、三所示之謝明忠等人共同基於意圖為自己
    不法所有之概括犯意聯絡，以使該等人士於信用卡申請書上
    填載各任職於「豐浩實業有限公司」（下稱豐浩公司）、「
    有田營造工程股份有限公司」（下稱有田營造公司）、「富
    士達國際顧問股份有限公司」（下稱富士達顧問公司）之訊
    息（詳如附表一、二、三所示）之方式，向安信信用卡股份
    有限公司（以下簡稱安信公司，現已改制為永豐信用卡股份
    有限公司）辦理該公司所推行之「卡有錢」信用卡申辦方案
    （該方案內容為一旦申請人經安信公司發卡，安信公司即依
    照申請人資力匯入一筆款項進申請人帳戶內供其自由運用，
    具有現金卡之功能）。該「張國民」之人與丁○○為使安信
    信用卡公司相信該等人士確實於各該公司任職，復基於偽造
    印章、印文及偽造文書之犯意，於不詳時、地，委由不知情
    之成年刻印商偽造「豐浩實業有限公司」、「林文斌」以及
    「有田營造有限公司」、「蔡介傑」之印章各一枚，並分別
    蓋用於如附表一編號４、９、１０、11.以及附表二編號２、３
    所示之人之申請文件或其後檢附之全民健康保險卡影本上，
    以此作為工作職務之用意證明，旋即將謝明忠等人之身分證
    影本、健保卡影本等偽造之文件，連同信用卡申請書交付予
    安信公司代辦信用卡業務之業務員黃珮甄（另為不起訴處分
    ）而行使之，連續以此方式施用詐術致安信公司承辦人員陷
    於錯誤而核發信用卡，足以生損害於安信公司。嗣該謝明忠
    、謝益豐、熊榮華、劉清源、林文進、戴科譽等人經安信公
    司核卡後，即均各獲得如附表一編號１至４及附表二編號１
    、２所示金額之安信公司核撥之卡有錢預借現金貸款；其餘
    陳和、王德輝、陳淑娟、董桂林、徐圓滿、游政道、蔡國鐘
    、吳世鴻、李源雄等人均因安信公司發覺有異，致未經核卡
    而未遂。
二、案經臺灣臺中地方法院檢察署檢察官自動檢舉偵查起訴。
    理    由
甲、程序方面：
一、按除被告所犯為死刑、無期徒刑、最輕本刑為三年以上有期
　　徒刑之罪或高等法院管轄第一審案件者外，於前條第一項程
　　序進行中，被告先就被訴事實為有罪之陳述時，審判長得告
　　知被告簡式審判程序之旨，並聽取當事人、代理人、辯護人
　　及輔佐人之意見後，裁定進行簡式審判程序，刑事訴訟法第
　　二百七十三條之一第一項定有明文。本件被告丁○○所犯係
　　死刑、無期徒刑、最輕本刑為三年以上有期徒刑以外之罪，
　　其於準備程序中就被訴事實為有罪之陳述，經告知簡式審判
　　程序之旨，並聽取公訴人及被告之意見後，本院合議庭認為
　　適宜而裁定由受命法官獨任進行簡式審判程序，合先敘明。
二、本件證人黃佩甄、告訴人安信公司代理人陳亮凱，以及同案
    被告謝明忠、熊榮華、吳世鴻、李源雄、蔡國鐘、戴科譽於
    偵訊中向檢察官所為之陳述，經核並無顯不可信之情況，依
    同法第一百五十九條之一第二項規定，具有證據能力，亦一
    併敘明。
乙、得心證之理由：
一、訊據被告丁○○就前開犯罪事實，除辯稱：「豐浩實業有限
    公司」、「林文斌」、「有田營造有限公司」、「蔡介傑」
    之印章都是原本就放在「張國民」之前揭辦公處所內，只要
    伊帶件回去辦理，「張國民」所雇用之小姐即會自行將印章
    蓋上去外，就其餘部分均於本院審理時坦認不諱，核其自白
    部分，與證人黃佩甄於偵訊時所為陳述以及另案共同被告謝
    明忠、熊榮華、吳世鴻、李源雄、蔡國鐘、戴科譽於偵訊中
    所述情節大致相符，復有安信公司九十四年五月九日陳報之
    黃珮甄進案消費情形一覽表、安信公司於九十四年十月四日
    檢送臺中地方法院檢察署之陳報狀內所附之如附表一、二、
    三所示人士填具之安信公司信用卡申請書原本（內附國民身
    分證正、背面影本以及全民健康保險卡影本）十五份暨聯絡
    資料一覽表附卷可考，堪認屬實。另查，如附表內所示之「
    有田營造有限公司」、「蔡介傑」之印文均屬偽造一節，業
    經本院依職權傳訊證人即有田營造公司之負責人蔡介傑（現
    已改名為丙○○）到庭結證稱：卷附資料內有關「有田營造
    有限公司」、「蔡介傑」之印文均與其公司內原使用之大、
    小章不同等語明確，並經當庭提出其公司之大、小章捺蓋印
    文存卷，復有有田公司之營利事業登記資料、公司變更登記
    表在卷可稽，證人丙○○所述應足採信，由該等印文之字體
    顯不相同之情節觀之，堪信該等印章、印文均屬偽造無誤。
    另查，「豐浩實業有限公司」業於九十年七月二日即申請解
    散登記，其負責人姓名為「甲○○」而非「林文斌」等節，
    亦有經濟部九十年七月三日經（九０）中字第０九０三二四
    二五七九０號函文在卷可稽，復有該公司之營利事業設立及
    歇業登記申請書可資佐證，而本件被告丁○○犯案時間係在
    九十二年七月至九十三年三月間，由該等時間點觀之，堪認
    該等「豐浩實業有限公司」、「林文斌」之印文亦屬虛偽一
    節，乃至臻明確。而以被告丁○○坦認為熊榮華等人製作不
    實之就業資料等情觀之，其就此等印章均非真正名義公司、
    名義人所有一節，要難諉為不知，所辯實無足採。從而，本
    件事證明確，堪為認定，應依法論科。
二、按被告行為後，九十四年二月二日修正公布之刑法，業於九
    十五年七月一日施行，新刑法第二條第一項之規定，係規範
    行為後法律變更所生新舊法律比較適用之準據法，於新刑法
    施行後，應適用新刑法第二條第一項之規定，為「從舊從輕
    」之比較。另於比較時應就罪刑有關之共犯、未遂犯、想像
    競合犯、牽連犯、連續犯、結合犯，以及累犯加重、自首減
    輕暨其他法定加減原因（如身分加減）與加減比例等一切情
    形，本於統一性及整體性原則，綜其全部罪刑之結果而為比
    較（最高法院九十五年五月二十三日刑事庭第八次會議決議
    參照）。本案涉及法律變更之部分如下：
  (一)刑法第339條第1項之詐欺取財罪，法定刑罰金部分原為得科
    或併科1,000元以下罰金，依修正後刑法施行法增訂第1條之
    1規定：「（第一項）中華民國94年1月7日刑法修正施行後
    ，刑法分則編所定罰金之貨幣單位為新臺幣。（第二項）94
    年1月7日刑法修正時，刑法分則編未修正之條文定有罰金者
    ，自94年1月7日刑法修正施行後，就其所定數額提高為30倍
    。但72年6月26日至94年1月7日新增或修正之條文，就其所
    定數額提高為3倍」，及刑法第33條第5款修正為：「主刑之
    種類如下：五、罰金：新臺幣一千元以上，以百元計算之」
    等規定觀之，依修正後之法律，刑法第339 條第1項之詐欺
    取財罪所得科處之罰金刑最高額為新臺幣30 ,000 元，最低
    額為新臺幣1,000元。然依被告行為時即修正前刑法第33條
    第5款規定之罰金最低額銀元1元計算，刑法第339條第1項之
    罰金刑之最高額為銀元10,000元，最低額為銀元10元，若換
    算為新臺幣，最高額雖與新法同為新臺幣15,000元、30,000
    元，然最低額均僅為新臺幣30元。因此，比較上述修正前、
    後之刑罰法律，自應以被告行為時即修正前關於科處罰金刑
    之法律較有利於被告。
  (二)被告行為時，刑法第五十六條規定：「連續數行為而犯同一
    之罪名者，以一罪論。但得加重其刑至二分之一。」，惟被
    告行為後，上開新修正刑法已刪除第五十六條連續犯之規定
    ，此刪除雖非犯罪構成要件之變更，但顯已影響行為人刑罰
    之法律效果，自屬法律有變更，合先敘明。而本件被告如犯
    罪事實欄所示偽造文書以及詐欺取財之行為，依行為時之舊
    法，僅論以一偽造文書、詐欺取財罪，並加重其刑至二分之
    一；而依裁判時之新法，被告多次犯行，即須分論併罰，是
    比較新、舊法之結果，自以被告行為時之法律，較有利於被
    告。
  (三)修正前刑法第五十五條關於牽連犯之規定為：「˙˙˙犯一
    罪而其方法或結果之行為犯他罪名者，從一重處斷。」；而
    修正後之刑法，已刪除牽連犯之規定，則修正後刑法之規定
    ，被告所犯各罪即應依數罪併罰之規定分論併罰。因之比較
    新舊法規定之結果，應以修正前之規定較有利於被告。
  (四)被告行為時之刑法第四十一條第一項前段規定：「犯最重本
    刑為五年以下有期徒刑以下之刑之罪，而受六個月以下有期
    徒刑或拘役之宣告，因身體、教育、職業、家庭之關係或其
    他正當事由，執行顯有困難者，得以一元以上三元以下折算
    一日，易科罰金。」；又被告二人行為時之易科罰金折算標
    準，修正前罰金罰鍰提高標準條例第二條前段（九十四年五
    月十七日修正刪除）規定，就其原定數額提高為一百倍折算
    一日，則本件被告行為時之易科罰金折算標準，應以銀元三
    百元折算一日，經折算為新臺幣後，應以新臺幣九百元折算
    為一日。惟九十五年七月一日施行之刑法第四十一條第一項
    前段則規定：「犯最重本刑為五年以下有期徒刑以下之刑之
    罪，而受六個月以下有期徒刑或拘役之宣告者，得以新臺幣
    一千元、二千元或三千元折算一日，易科罰金。」，比較修
    正前後之易科罰金折算標準，以九十五年七月一日修正公布
    施行前之規定，較有利於被告，則本件依刑法第二條第一項
    前段之規定，應適用修正前刑法第四十一條第一項前段之規
    定，定其易科罰金之折算標準。
  (五)綜合上述各條文修正前、後之比較，揆諸前揭最高法院決議
    及修正後刑法第二條第一項規定之「從舊、從輕」原則，被
    告自應適用其等行為時之法律，即修正前刑法之相關規定及
    修正廢除前罰金罰鍰提高標準條例第二條規定，予以論處。
三、按「在紙上或物品上之文字、符號、圖畫、照像，依習慣或
    特約，足以為表示其用意之證明者，關於本章及本章以外各
    罪，以文書論。」，刑法第二百二十條第一項定有明文。本
    件被告為同案共犯劉清源、陳淑娟、徐圓滿、游政道、戴科
    譽、蔡國鐘等人，向安信公司申請本次「卡有錢」方案時，
    於各該人士之國民身分證影本或全民健保卡上蓋用如附表各
    欄所示之印章、印文，配合其等申辦信用卡時所填具之任職
    資料，依據前開說明，堪認已屬刑法第二百二十條第一項規
    定之「準私文書」無誤。核被告丁○○所為係犯刑法第二百
    十六條、二百十條之行使偽造準私文書罪以及第三百三十九
    條第一項之詐欺取財罪及同條第三項之詐欺取財未遂罪。被
    告利用不知情之成年刻印商偽造「豐浩實業有限公司」、「
    林文斌」以及「有田營造有限公司」、「蔡介傑」之印章，
    為間接正犯，應負與正犯同一責任。而被告與自稱「張國民
    」之人就前開偽造文書罪，以及與自稱「張國民」之人、謝
    明忠、熊榮華、吳世鴻、李源雄、蔡國鐘、戴科譽、謝益豐
    、劉清源、游政道、徐圓滿、董桂林、陳淑娟、王德輝、陳
    和、林文進等人就詐欺取財罪間，有犯意聯絡及行為分擔，
    應論以共同正犯。又其偽造之印章，分別經蓋用在如卷附之
    申請書附件上並持以行使，該等偽造印章行為應為偽造文書
    行為所吸收，不再論以偽造印章罪，又該等偽造印文、偽造
    準私文書之低度行為亦為行使偽造準私文書之高度行為所吸
    收而不另論罪。被告丁○○先後多次共同行使偽造準私文書
    以及共同詐欺取財既遂、未遂之犯行，均時間緊接，方法相
    同，觸犯構成要件相同之罪名，顯係基於概括犯意為之，應
    依修正前刑法第五十六條連續犯之規定論以共同連續行使偽
    造準私文書及共同連續詐欺取財罪，並加重其刑。而被告丁
    ○○所犯共同連續行使偽造私文書罪及共同連續詐欺取財罪
    二者間，有方法、結果之牽連關係，為牽連犯，應依修正前
    刑法第五十五條之規定，從一重之共同連續行使偽造準私文
    書罪論處。爰審酌被告丁○○犯罪之動機、目的、犯罪之手
    段、情節及所詐得財物之多寡，並參酌其犯後坦認大部分犯
    行，尚知所悔悟，並已與告訴人永豐信用卡股份有限公司達
    成民事上和解，有告訴人提出之陳報狀在卷等一切情狀，量
    處如主文所示之刑，並依修正前之刑法第四十一條第一項前
    段諭知易科罰金之折算標準，以資懲儆。（本件被告丁○○
    雖未曾經判處有期徒刑以上之罪經執行完畢，惟其於九十三
    年間因提供網路電話供中國大陸地區詐欺集團犯案，刻正繫
    屬於臺灣臺南地方法院中，有臺灣高等法院被告前案紀錄表
    、臺南地方法院檢察署93年偵字第12156、12170、12774 、
    12899號及94年偵字第72、1249、1592、1773、2131號起訴
    書在卷可考，本院因認尚不宜給予被告緩刑之宣告，附此敘
    明。）
四、如附表一編號４、９、１０、以及附表二編號２、３所示之
    「豐浩實業有限公司」、「林文斌」以及「有田營造有限公
    司」、「蔡介傑」印文，分別為偽造之印文，不問屬於犯人
    與否，均應依刑法第二百十九條規定沒收。又被告所偽刻「
    「豐浩實業有限公司」、「林文斌」以及「有田營造有限公
    司」、「蔡介傑」印章共計四顆，雖未扣案，然不能證明已
    經滅失，併依刑法第二百十九條規定予以宣告沒收。
五、至公訴人於起訴書內就各該辦卡人士詐得款項部分固稱：「
    謝明忠詐得四萬元、熊榮華詐得二萬元、謝益豐詐得五萬九
    千八百五十三元、劉清源詐得六萬四千五百二十二元、林文
    進詐得三萬九千六百二十四元、戴科譽詐得八萬八千四百四
    十二元」等語。惟查，前開計算金額乃依據安信公司所提供
    各經核發信用卡之人刷卡消費尚欠餘額計算而得，然本件被
    告與謝明忠等欲辦理信用卡之人之本意係向安信公司詐取「
    預借現金貸款」之核發，至各該人士取得信用卡後之消費情
    節，應已超出其等與被告丁○○間之犯意聯絡，故本院認該
    部分之金額尚非本件被告詐得款項之正確數字，爰予以更正
    如附表一、二、三所示，附此敘明。
據上論斷，應依刑事訴訟法第二百七十三條之一第一項、第二百
九十九條第一項前段，刑法第二條第一項前段、第二十八條、第
二百十條、第二百十六條、第二百二十條第一項、第三百三十九
條第一項、第三項、第二百十九條以及修正前刑法第四十一條第
一項、第五十五條、第五十六條，罰金罰鍰提高標準條例第一條
前段、修正前罰金罰鍰提高標準條例第二條，現行法規所定貨幣
單位折算新臺幣條例第二條，判決如主文。
本案經檢察官乙○○到庭執行職務。
中　　華　　民　　國　　96　　年　　3 　　月　　30　　日
                  刑事第四庭    法  官  林學晴
上正本證明與原本無異。
如不服本判決，應於送達後十日內向本院提出上訴狀（須附繕
本），上訴於台灣高等法院台中分院。
                                書記官  賴淵瀛
中　　華　　民　　國　　96　　年　　3 　　月　　30　　日
附表一：
┌──┬────┬────┬───────┬───────────┬─────┐
│編號│申辦人  │申辦日期│偽造之印文    │偽填之任職公司        │備註      │
├──┼────┼────┼───────┼───────────┼─────┤
│ １ │謝明忠  │92.08.11│              │豐浩實業有限公司      │核卡後經安│
│    │        │        │              │（擔任機械維修修護員）│信公司核發│
│    │        │        │              │                      │新台幣四萬│
│    │        │        │              │                      │元        │
│    │        │        │              │                      │          │
│    │        │        │              │                      │業經緩起訴│
│    │        │        │              │                      │處分      │
├──┼────┼────┼───────┼───────────┼─────┤
│ ２ │熊榮華  │92.08.15│              │豐浩實業有限公司      │核卡後經安│
│    │        │        │              │（擔任行政採購）      │信公司核發│
│    │        │        │              │                      │新台幣二萬│
│    │        │        │              │                      │元        │
│    │        │        │              │                      │          │
│    │        │        │              │                      │業經緩起訴│
│    │        │        │              │                      │處分      │
├──┼────┼────┼───────┼───────────┼─────┤
│ ３ │謝益豐  │92.08.15│              │豐浩實業有限公司      │核卡後經安│
│    │        │        │              │（擔任機械駕駛員）    │信公司核發│
│    │        │        │              │                      │新台幣四萬│
│    │        │        │              │                      │元        │
├──┼────┼────┼───────┼───────────┼─────┤
│ ４ │劉清源  │92.08.21│「豐浩實業有限│豐浩實業有限公司      │核卡後經安│
│    │        │        │公司」、「林文│（擔任機械課課長）    │信公司核發│
│    │        │        │斌」印文各一枚│                      │新台幣四萬│
│    │        │        │              │檢附：蓋有「豐浩實業有│元        │
│    │        │        │              │限公司」、「林文斌」印│          │
│    │        │        │              │文各一枚之全民健康保險│          │
│    │        │        │              │卡影本一份            │          │
├──┼────┼────┼───────┼───────────┼─────┤
│ ５ │李源雄  │92.08.19│              │豐浩實業有限公司      │業經緩起訴│
│    │        │        │              │（擔任機械維修技師）  │處分      │
│    │        │        │              │                      │（未經核卡│
│    │        │        │              │                      │）        │
├──┼────┼────┼───────┼───────────┼─────┤
│ ６ │吳世鴻  │92.08.28│              │豐浩實業有限公司      │業經緩起訴│
│    │        │        │              │（擔任機械組組長）    │處分      │
│    │        │        │              │                      │（未經核卡│
│    │        │        │              │                      │）        │
├──┼────┼────┼───────┼───────────┼─────┤
│ ７ │董桂林  │92.08.19│              │豐浩實業有限公司      │（未經核卡│
│    │        │        │              │（擔任機械執行副總）  │）        │
├──┼────┼────┼───────┼───────────┼─────┤
│ ８ │王德輝  │92.08.21│              │豐浩實業有限公司      │（未經核卡│
│    │        │        │              │（擔任機械副理）      │）        │
├──┼────┼────┼───────┼───────────┼─────┤
│ ９ │陳淑娟  │92.08.28│「豐浩實業有限│豐浩實業有限公司      │（未經核卡│
│    │        │        │公司」、「林文│（擔任機械課課長）    │）        │
│    │        │        │斌」印文各一枚│                      │          │
│    │        │        │              │檢附：蓋有「豐浩實業有│          │
│    │        │        │              │限公司」、「林文斌」印│          │
│    │        │        │              │文各一枚之全民健康保險│          │
│    │        │        │              │卡影本一份            │          │
├──┼────┼────┼───────┼───────────┼─────┤
│ １０ │徐圓滿  │92.08.29│「豐浩實業有限│豐浩實業有限公司      │（未經核卡│
│    │        │        │公司」、「林文│（擔任機械組組長）    │）        │
│    │        │        │斌」印文各一枚│                      │          │
│    │        │        │              │檢附：蓋有「豐浩實業有│          │
│    │        │        │              │限公司」、「林文斌」印│          │
│    │        │        │              │文各一枚之全民健康保險│          │
│    │        │        │              │卡影本一份            │          │
├──┼────┼────┼───────┼───────────┼─────┤
│  │游政道  │92.08.29│「豐浩實業有限│豐浩實業有限公司      │（未經核卡│
│    │        │        │公司」、「林文│（擔任機械組組長）    │）        │
│    │        │        │斌」印文各一枚│                      │          │
│    │        │        │              │檢附：蓋有「豐浩實業有│          │
│    │        │        │              │限公司」、「林文斌」印│          │
│    │        │        │              │文各一枚之全民健康保險│          │
│    │        │        │              │卡影本一份            │          │
└──┴────┴────┴───────┴───────────┴─────┘
附表二：
┌──┬────┬────┬───────┬───────────┬─────┐
│編號│申辦人  │申辦日期│偽造之印文    │偽填之任職公司及職務  │備註      │
├──┼────┼────┼───────┼───────────┼─────┤
│ １ │林文進  │        │              │有田營造工程股份有限公│核卡後經安│
│    │        │        │              │司（擔任營造技師）    │信公司核發│
│    │        │        │              │                      │新台幣二萬│
│    │        │        │              │                      │元        │
│    │        │        │              │                      │          │
│    │        │        │              │                      │業經不起訴│
│    │        │        │              │                      │處分      │
├──┼────┼────┼───────┼───────────┼─────┤
│ ２ │戴科譽  │92.08.14│「有田營造有限│有田營造工程股份有限公│核卡後經安│
│    │        │        │公司」、「蔡介│司（擔任營造技師）    │信公司核發│
│    │        │        │傑」印文各一枚│                      │新台幣四萬│
│    │        │        │              │檢附：蓋有「有田營造有│元        │
│    │        │        │              │限公司」、「蔡介傑」印│          │
│    │        │        │              │文各一枚之全民健康保險│業經緩起訴│
│    │        │        │              │卡影本一份            │處分      │
├──┼────┼────┼───────┼───────────┼─────┤
│ ３ │蔡國鐘  │92.08.19│「有田營造有限│有田營造工程股份有限公│業經緩起訴│
│    │        │        │公司」、「蔡介│司（擔任營造油漆工）  │處分（未經│
│    │        │        │傑」印文各一枚│                      │核卡）    │
│    │        │        │              │檢附：蓋有「有田營造有│          │
│    │        │        │              │限公司」、「蔡介傑」印│          │
│    │        │        │              │文各一枚之全民健康保險│          │
│    │        │        │              │卡影本一份            │          │
└──┴────┴────┴───────┴───────────┴─────┘
附表三：
┌──┬────┬────┬───────┬───────────┬─────┐
│編號│申辦人  │申辦日期│偽造之印文    │偽填之任職公司        │備註      │
├──┼────┼────┼───────┼───────────┼─────┤
│ １ │陳和    │92.08.26│              │富士達國際顧問股份有限│（未經核卡│
│    │        │        │              │公司（擔任室內裝潢技師│）        │
│    │        │        │              │）                    │          │
└──┴────┴────┴───────┴───────────┴─────┘
附錄論罪科刑法條
中華民國刑法第210條
（偽造變造私文書罪）
偽造、變造私文書，足以生損害於公眾或他人者，處5年以下有
期徒刑。
中華民國刑法第216條
（行使偽造變造或登載不實之文書罪）
行使第210條至第215條之文書者，依偽造、變造文書或登載不實
事項或使登載不實事項之規定處斷。
中華民國刑法第220條
（準文書）
在紙上或物品上之文字、符號、圖畫、照像，依習慣或特約，足
以為表示其用意之證明者，關於本章及本章以外各罪，以文書論
。
錄音、錄影或電磁紀錄，藉機器或電腦之處理所顯示之聲音、影
像或符號，足以為表示其用意之證明者，亦同。
中華民國刑法第217條
（偽造盜用印章印文或署押罪）
偽造印章、印文或署押，足以生損害於公眾或他人者，處3年以
下有期徒刑。
盜用印章、印文或署押，足以生損害於公眾或他人者，亦同。
中華民國刑法第339條
（普通詐欺罪）
意圖為自己或第三人不法之所有，以詐術使人將本人或第三人之
物交付者，處5年以下有期徒刑、拘役或科或併科1千元以下罰金
。
以前項方法得財產上不法之利益或使第三人得之者，亦同。
前二項之未遂犯罰之。
